---
title: "Análise do Censo SUAS - CRAS"
author: "Ricardo Lovatel"
date: "19 de outubro de 2018"
output: ioslides_presentation
---

```{r setup, include=FALSE}
knitr::opts_chunk$set(echo = FALSE)

```



```{r,eval=T,include=F}


library(tidyverse)
library(lubridate)
library(janitor)
library(ggplot2)
library(readxl)

```



## Objeto 

O Censo SUAS é uma pesquisa realizada todos os anos para coletar informações a respeito da situação dos equipamentos de Assistência Social no Brasil. Entre os equipamentos encontram-se os Centros de Referência de Assistência Social, os CRAS. 


## Objetivos 

O objetivo deste trabalho é analisar dois grupos de respostas sobre a situação dos CRAS no ano de 2017, sendo o primeiro grupo a situação do imóvel do CRAS com relação à propriedade deste  e a segunda é sobre o uso compartilhado das instalações do CRAS com outra unidade de atentimento


A primeira pergunta é sobre a situação do imóvel onde se localiza o CRAS. A quantidade de imóveis próprios, o que é bom, é significativa?

A segunda pergunta é sobre o compartilhamento de espaços entre o CRAS e outra unidade administrativa. Os CRAS compartilham, o que é ruim, seu espaço com outras unidades de atendimento? 


```{r censocras, echo = FALSE}

censocras2017 <- read_excel("D:/GitHub/ENAP/CRAS_2017.xlsx",sheet = 1)
```


## Contexto 

A política de Assistência Social é realizada de forma triparticípe e é responsabilidade dos Estados e Municípios proverem os espaços para o funcionamento dos CRAS, com as verbas federais transferidas,  sendo importante o reconhecimento da população da existência do espaço do CRAS. Disto a importância de existir, se possível, a independencia do CRAS das demais estruturas administrativas. 



## Método 

O arquivo que foi usado é o resultado da pesquisa anual realizada pelo MDS, chamada de Censo SUAS e foi recuperado do link “https://aplicacoes.mds.gov.br/snas/vigilancia/index2.php”, mantido pelo MDS. Este arquivo tem as respostas no ano de 2017 dos 8.292 CRAS que responderam a pesquisa, na primeira aba. Na segunda aba tem um dicionário de variáveis usadas para criar o data frame dicionario.

A primeira análise será a situação do imóveis, na qual próprio é a situação mais desejada

A próxima análise será o compartilhamento de espaços dos CRAS.

## Situação do imóvel onde se localiza o CRAS 

```{r situacao , echo = FALSE}

situacao <- censocras2017 %>%
  select(q4)
sit <- situacao %>%
  group_by(q4) 

```


```{r q4}
ggplot(situacao, aes(x = as.factor(q4),fill = as.factor(q4))) + 
  geom_bar() +
  xlab("Situação do imóvel onde se localiza o CRAS") +
  ylab("Quantidade")+ 
  labs(fill = "Situação")
```


## Compartilhada espaços?

```{r compartilhado, echo = FALSE}

compartilhado  <-  censocras2017 %>%
  select (q5)
##comp <- compartilhado %>%
##  group_by(q5)

ggplot(compartilhado, aes(x = as.factor(q5),fill = as.factor(q5))) + 
  geom_bar() +
  xlab("Espaço do CRAS compartilhado") +
  ylab("Quantidade") + 
  labs(fill = "Compartilhado")

```


## Conclusões

A pequena quantidade de imóveis próprios pode ser uma fragilidade do sistema de Assistência Social, pois as situações de "Alugado" e "Cedido" são provisórias e podem ser alteradas.

Por outro lado observamos uma grande quantidade de imóveis com espaço dedicado ao CRAS, o que é bom, dando um aspecto de atenção ao serviço prestado. 
