---
title: "Análise do Censo SUAS - CRAS"
author: "Ricardo Lovatel"
date: "19 de outubro de 2018"
output: ioslides_presentation
---

```{r setup, include=FALSE}
knitr::opts_chunk$set(echo = FALSE)

```



```{r,eval=T,include=F}


library(tidyverse)
library(lubridate)
library(janitor)
library(ggplot2)
library(readxl)

```



## Objeto (tema central da apresentação)

O Censo SUAS é uma pesquisa realizada todos os anos para coletar informações a respeito da situação dos equipamentos de Assistência Social no Brasil. Entre os equipamentos encontram-se os Centros de Referência de Assistência Social, os CRAS. 


## Objetivos 

O objetivo deste trabalho é analisar dois grupos de respostas sobre a situação dos CRAS no ano de 2017, sendo o primeiro grupo a situação do imóvel do CRAS com relação à propriedade deste  e a segunda é sobre o uso compartilhado das instalações do CRAS com outra unidade de atentimento


A primeira pergunta é sobre a situação do imóvel onde se localiza o CRAS. A quantidade de imóveis próprios, o que é bom, é significativa?

A segunda pergunta é sobre o compartilhamento de espaços entre o CRAS e outra unidade administrativa. Os CRAS compartilham, o que é ruim, seu espaço com outras unidades de atendimento? 


```{r dicionario, echo = FALSE}
dicionario <- data.frame (variavel = c("q2","q3.1","q3.2","q4", "q5","q7.1","q7.2","q7.3","q7.4","q7.5","q7.6","q7.7","q7.8","q7.9","q7.10","q7.11","q7.12"),
                          nome = c("Este CRAS é uma unidade com capacidade para até:",
                                   "Horário de Funcionamento_Dias por Semana",  
                                   "Horário de Funcionamento_Horas por dia",
                                   "Situação do imóvel onde se localiza o CRAS",
                                   "O imóvel de funcionamento deste CRAS é compartilhado",
                                   "CRAS são independentes e de uso exclusivo",
                                   "Entrada / Porta de Acesso",
                                   "Recepção",
                                   "Cozinha",
                                   "Algumas salas de atendimento particularizado",
                                   "Todas as salas de atendimento particularizado",
                                   "Algumas salas de atendimento coletivo", 
	                                 "Todas as salas de atendimento coletivo",
                                   "Salas administrativas",
                                   "Banheiros",
  	                               "Área Externa",
                                   "Almoxarifado ou similar"))
censocras2017 <- read_excel("D:/GitHub/ENAP/CRAS_2017.xlsx",sheet = 1)
```


## Contexto (justificativa)

A política de Assistência Social é realizada de forma triparticípe, sendo importante o reconhecimento da população da existência do espaço do CRAS. Disto a importância de existir, se possível,  a independencia do CRAS das demais estruturas administrativas. 



## - Método (como foram coletados, tratados e organizados os dados)

O arquivo que foi usado foi recuperado do link “https://aplicacoes.mds.gov.br/snas/vigilancia/index2.php”, mantido pelo MDS. Este arquivo tem as respostas no ano de 2017 dos 8.292 CRAS que responderam a pesquisa, na primeira aba. Na segunda aba tem um dicionário de variáveis usadas para criar o data frame dicionario.

A primeira análise será a situação do imóveis, na qual próprio é a situação mais desejada

A próxima análise será o compartilhamento de espaços, nos casos que o imóvel não seja próprio.

## Situação do imóvel onde se localiza o CRAS 

```{r arquivo , echo = FALSE}

situacao <- censocras2017 %>%
  select(q4)
sit <- situacao %>%
  group_by(q4) 

```


```{r q4}
ggplot(situacao, aes(x = as.factor(q4),fill = as.factor(q4))) + 
  geom_bar() +
  xlab("Situação do imóvel onde se localiza o CRAS") +
  ylab("Quantidade")+ 
  labs(fill = "Situação")
```

## Slide with Bullets

- Capa (slide inicial com título e nome)

- Objeto (tema central da apresentação)

- Objetivos (questões de pesquisa que o trabalho irá responder)

- Contexto (justificativa)

- Método (como foram coletados, tratados e organizados os dados)

- Gráficos/tabelas (2 slides, pelo menos)

- Conclusões


## Compartilhada espaços

```{r compartilhado, echo = FALSE}

compartilhado  <-  censocras2017 %>%
  select (q5)
##comp <- compartilhado %>%
##  group_by(q5)

ggplot(compartilhado, aes(x = as.factor(q5),fill = as.factor(q5))) + 
  geom_bar() +
  xlab("Espaço do CRAS compartilhado") +
  ylab("Quantidade") + 
  labs(fill = "Compartilhado")

```


## Espaços compartilhados



```{r espacos, echo = FALSE}

espacos <-  censocras2017 %>%
  select (q7.1,q7.2,q7.3,q7.4,q7.5,q7.6,q7.7,q7.8,q7.9,q7.10,q7.11,q7.12)

espacos <- espacos %>% 
  group_by(q7.1,q7.2,q7.3,q7.4,q7.5,q7.6,q7.7,q7.8,q7.9,q7.10,q7.11,q7.12)

q71 <-  espacos %>% 
  count (q7.1)

q71

#ggplot(espacos) + 
#  geom_bar()
#espacos

#summary(espacos)
```

## Slide with Plot

```{r pressure}

```


## - Conclusões


